【裁判字號】    98,交易,124
【裁判日期】    990112
【裁判案由】    公共危險等
【裁判全文】
臺灣苗栗地方法院刑事判決             98年度交易字第124號
公  訴  人  臺灣苗栗地方法院檢察署檢察官
被      告  丙○○  原名：謝.
上列被告因公共危險等案件，經檢察官聲請簡易判決處刑（98年
度偵字第2898號），嗣經本院苗栗簡易庭認不宜以簡易判決處刑
，改依通常程序審理，本院以簡式審判程序審理，判決如下：
    主  文
丙○○犯不能安全駕駛動力交通工具罪，處有期徒刑貳月，如易
科罰金，以新臺幣壹仟元折算壹日。又犯過失傷害致人重傷罪，
處有期徒刑伍月，如易科罰金，以新臺幣壹仟元折算壹日。應執
行有期徒刑陸月，如易科罰金，以新臺幣壹仟元折算壹日。緩刑
貳年，並應依附件之調解紀錄表所示內容履行約定。
    事  實
一、丙○○（原名：謝八毛）於民國97年11月26日下午7 時至8
    時許，在苗栗縣頭份鎮○○路「東北角餐廳」內飲用威士忌
    酒類3 杯，明知酒後注意力及控制力均受影響，已達不能安
    全駕駛動力交通工具之程度（抽血液檢驗酒精濃度達每百毫
    升337.5 毫克，換算呼氣酒精酒精濃度達每公升1.68毫克）
    ，仍於飲酒後隨即騎乘車牌號碼為MU8-673 號機車乙輛，沿
    苗栗縣頭份鎮○○路由南往北方向行駛，行至中山路與信義
    路之閃光黃燈交岔路口，欲左轉進入信義路，本應注意車前
    狀況，並隨時採取必要之安全措施，但疏未注意及此，提前
    左轉。斯時，適有乙○○騎乘車牌號碼為BG9-338 號機車，
    沿頭份鎮○○路由東往西方向行駛，行至上述閃光紅燈交岔
    路口，亦疏未注意支線道車應暫停讓幹線道車先行，而往前
    行駛，兩車在前開路口信義路東側往西方向處對撞，雙方人
    車倒地，乙○○因而受有外傷性第3 、4 頸椎及第4 、5 、
    6 、7 後縱韌帶骨化症、頸椎後縱韌帶骨化等傷害，於呼吸
    衰竭接受氣管切開術後，上下肢肌力僅達1 分並為呼吸器依
    賴患者，已達毀敗或嚴重減損一肢以上之機能及其他於身體
    或健康，有重大不治或難治之重傷害。謝八毛於肇事後犯罪
    未被有偵查權之公務員或機關發覺前，向苗栗縣警察局頭份
    分局頭份派出所警員黃順光坦承犯行，進而接受裁判。
二、案經代行告訴人即乙○○之子甲○○訴由苗栗縣警察局頭份
    分局報告臺灣苗栗地方法院檢察署檢察官偵查後聲請簡易判
    決處刑。
    理  由
一、訊據被告丙○○對於上述不能安全駕駛動力交通工具、過失
    傷害致人重傷之犯行均坦承不諱，核與證人即代行告訴人甲
    ○○之指訴相符，且有道路交通事故調查報告表、道路交通
    事故現場圖、苗栗縣警察局舉發違反交通管理事件通知單、
    為恭醫院血液檢驗報告各乙紙、為恭紀念醫院診斷證明書乙
    紙、現場照片22張、苗栗縣私立美麗家園老人長期照顧中心
    「美麗家園」委託養護契約書、收據、崇仁醫院98年10月27
    日崇仁字第0980042 號函及出院病歷摘要、本院98年10月13
    日電話紀錄表、臺灣省竹苗區車輛行車事故鑑定委員會98年
    11 月18 日竹苗區980610號鑑定意見書、調解紀錄表在卷可
    佐，足見其自白與犯罪事實相符，其不能安全駕駛動力交通
    工具、過失傷害致人重傷之犯行，均堪認定。
二、核被告所為係犯刑法第185 條之3 之不能安全駕駛動力交通
    工具罪、第284 條第1 項後段之過失傷害致人重傷罪【聲請
    簡易判決處刑書原先記載為同法第284 條第1 項前段之過失
    傷害罪，業經公訴檢察官更正起訴法條如上，附此敘明】。
    被告酒醉駕車，因而致被害人乙○○受傷，應依法負刑事責
    任，爰依道路交通管理處罰條例第86條第1 項規定，就所犯
    過失傷害致人重傷部分加重其刑。又被告肇事後，於職司犯
    罪偵查之公務員尚未發覺係其駕車肇事致人於重傷前，主動
    向到場之警察黃順光自首其為肇事者，並接受裁判，此有本
    院電話紀錄表在卷可考，其就過失傷害致人重傷部分，符合
    刑法自首之規定，依刑法第62條前段規定，減輕其刑，並依
    法先加後減。又其所犯上述2 罪，犯意個別，行為互殊，應
    予分論併罰。爰審酌被告無前科，素行尚佳，有臺灣高等法
    院被告前案紀錄表1 份在卷可參。但被告飲酒後不能安全駕
    駛動力交通工具而駕駛，復於酒醉駕車後有犯罪事實欄所載
    之過失行為，造成被害人受上述重傷害，且其與被害人同為
    肇事因素，實不可取。然衡酌被告業已與代行告訴人和解，
    除已支付新臺幣27萬2 千元外，另願支付170 萬元，自99年
    2 月起，每月1 日前各給付8 千元至清償完畢為止，此有調
    解紀錄表在卷可考，及於犯後坦承認犯罪且過失傷害致人重
    傷部分係自首，足見其犯後態度良好等一切情狀，各自量處
    如主文所示之刑，並諭知易科罰金的折算標準。復定其應執
    行刑，並諭知易科罰金之折算標準【檢察官求處定應執行刑
    8 月，茲因被告業已坦承犯行，賠償損害，足徵犯後態度良
    好，因認檢察官之求刑，稍嫌過重，略予調減，併此敘明】
    。又被告前未曾因故意犯罪受有期徒刑以上刑之宣告，有臺
    灣高等法院被告前案紀錄表1 份在卷可稽，足見其素行尚佳
    ，本院認被告係因一時過失致罹刑典，信其經此論罪科刑之
    教訓，應知警惕而無再犯之虞，本院認前開對其宣告之刑以
    暫不執行為適當，予宣告緩刑2 年，以啟自新。本院斟酌全
    案情節，命被告依附件之調解紀錄表所示內容履行約定，被
    告如有違反且情節重大者，依刑法第75條之1 第1 項第4 款
    之規定，撤銷緩刑宣告，執行宣告刑。
三、應適用之法條：
  (一)刑事訴訟法第452 條、第284 條之1 、第273 條之1 第1 項
    、第299 條第1 項前段。
  (二)刑法第185 條之3 、第284 條第1 項後段、第62條前段、第
    51條第5 款、第41條第1 項前段、第74條第1 項第1 款、第
    2 項第3 款、第3 項，道路交通管理處罰條例第86條第1項
    。
  (三)刑法施行法第1 條之1 。
本案經檢察官林俊杰到庭執行職務。
中    華    民    國    99    年    1     月    12    日
                  刑事第一庭  法  官  呂曾達
以上正本證明與原本無異。
如不服本判決，應於判決送達後10日內向本院提出上訴狀（應抄
附繕本），其未敘述上訴理由者，應於上訴期間屆滿後20日內補
提理由書狀於本院，上訴於臺灣高等法院臺中分院。告訴人或被
害人如對於本判決不服者，應具備理由請求檢察官上訴，其上訴
期間之計算係以檢察官收受判決正本之日期為準。
                              書記官  劉容辰
中    華    民    國    99    年    1     月    12    日
附錄：
刑法第185 條之3 ：
服用毒品、麻醉藥品、酒類或其他相類之物，不能安全駕駛動力
交通工具而駕駛者，處 1 年以下有期徒刑、拘役或科或併科 15
萬元以下罰金。
刑法第284 條第1 項：
（過失傷害罪）
因過失傷害人者，處 6 月以下有期徒刑、拘役或 5 百元以下罰
金，致重傷者，處 1 年以下有期徒刑、拘役或 5 百元以下罰金
。

司法院資訊處製作；財團法人民間司法改革基金會備份。
